臺灣屏東地方法院刑事判決              100年度訴字第704號
公  訴  人  臺灣屏東地方法院檢察署檢察官
被      告  蔡政展
指定辯護人  本院公設辯護人謝弘章
上列被告因違反毒品危害防制條例案件，經檢察官提起公訴（10
0年度偵字第4372號），本院判決如下：
    主  文
蔡政展犯如附表二所示之罪，各處如附表二「宣告刑」欄內所示
之刑；又轉讓第一級毒品，處有期徒刑拾月。應執行有期徒刑拾
貳年，扣案之夾鏈袋壹包、Sony Ericsson 廠牌行動電話壹支（
含門號0000000000號SIM 卡壹枚）均沒收之，未扣案販賣第一級
、第二級毒品所得財物共計新臺幣壹萬貳仟伍佰元，與洪志宗連
帶沒收之，如全部或一部不能沒收時，以其等財產連帶抵償之。
    事  實
一、蔡政展明知海洛因及甲基安非他命分別為毒品危害防制條例
    第2 條第2 項第1 款、第2 款公告列管之第一級毒品及第二
    級毒品，不得非法持有、販賣、轉讓，竟與洪志宗（綽號「
    草哥」，由檢察官另案偵辦中）共同基於意圖營利販賣第一
    級毒品海洛因及第二級毒品甲基安非他命之犯意聯絡，以及
    另基於轉讓第一級毒品海洛因之犯意，分別為下列行為：
(一)洪志宗先以不詳管道取得海洛因及甲基安非他命後，即囑由
    蔡政展負責販出毒品與不特定人，雙方約定由洪志宗提供毒
    品供蔡政展販售，待售出毒品後，蔡政展須將販賣所得價金
    全數交與洪志宗，洪志宗則提供數量不等之甲基安非他命與
    其施用，蔡政展為求取得甲基安非他命施用，遂基於前開約
    定，以其持用之0000000000號行動電話作為對外販賣毒品之
    聯絡工具，先後於附表一所示之時間、地點，以附表一所示
    之交易方式，各販售如附表一所示數量、金額之海洛因及甲
    基安非他命與附表一所示之購毒者黃偉哲、蔡昀容、洪榮懌
    及王少餘等人，並將販賣所得價金於不詳時、地全數交與洪
    志宗。
(二)蔡政展於100年2月9日晚間7時7分26秒、7時9分14秒、7時16
    分47秒，以其持用之前揭行動電話門號與黃偉哲使用之0000
    000000號行動電話聯繫，雙方約定各出資新臺幣（下同）1,
    500 元，由黃偉哲出面向不詳真實姓名年籍綽號「飄仔」之
    成年男子購買10公克之甲基安非他命，待黃偉哲購得後，黃
    偉哲則於同日晚間10時30分41秒，以上開行動電話門號撥打
    蔡政展使用之前揭行動電話門號，表示欲以前開所分得之5
    公克甲基安分他命，與其交換等值重約0.6 公克海洛因，復
    於同日晚間10時37分14秒，黃偉哲再以上開相同方式與蔡政
    展聯繫，雙方約在蔡政展位於屏東縣屏東市○○街30巷23號
    居所附近某販賣二手電視商店外面，由蔡政展交付重約0.6
    公克之第一級毒品海洛因與黃偉哲，黃偉哲則交付重約5 公
    克之第二級毒品甲基安非他命與蔡政展（有關持有第二級毒
    品部分未據起訴，詳後敘），蔡政展以此方式轉讓第一級毒
    品海洛因與黃偉哲1 次。
二、嗣經警對蔡政展持用之上開行動電話實施通訊監察，並於10
    0 年4 月20日下午2 時30分許，持本院核發之搜索票對蔡政
    展上揭居所及其所有之車牌號碼M7Q-228 號重型機車（起訴
    書漏載該重型機車部分）執行搜索，當場扣得其所有供附表
    一所示販賣毒品犯行使用之Sony Ericsson 廠牌行動電話1
    支（含0000000000號SIM 卡1 張），及預備供附表一所示販
    賣毒品犯行使用之空夾鏈袋1 包等物，而查悉上情。
二、案經海岸巡防總局南部地區巡防局報告臺灣屏東地方法院檢
    察署檢察官偵查起訴。
    理  由
壹、程序事項：
一、按刑事訴訟法第159 條之1 第2 項規定：「被告以外之人於
    偵查中向檢察官所為之陳述，除顯有不可信之情況者外，得
    為證據。」已揭示被告以外之人於偵查中向檢察官所為之陳
    述，原則上有證據能力，僅於顯有不可信之情況者，始例外
    否定其得為證據。考其立法意旨，係以刑事訴訟法規定檢察
    官代表國家偵查犯罪、實施公訴，依法有訊問被告、證人、
    鑑定人之權，且實務運作時，偵查中檢察官向被告以外之人
    所取得之陳述，原則上均能遵守法律規定，不致違法取供，
    其可信性甚高，為兼顧理論與實務，而為前開規定，再者，
    刑事訴訟法並未強行規定檢察官必須待被告在場，始得訊問
    證人、鑑定人，自不發生在偵查中應行交互詰問之問題。依
    上所述，被告以外之人在檢察官偵查中依法具結所為之陳述
    ，除顯有不可信之情況者外，於審判中依刑事訴訟法第165
    條第1 項規定合法調查者，即得為證據，最高法院95年度台
    上字第6675號判決、100 年度台上字第2949判決意旨可資參
    照。查證人黃偉哲、蔡昀容、洪榮懌及王少餘等人於檢察官
    偵查中所為之證述，既經檢察官告以拒絕證言權、具結之義
    務及偽證罪之處罰後，再命其朗讀結文並具結後所為之陳述
    （見99年度他字第1122號卷《下稱他字卷》第140 頁背面、
    第182 、209 頁、第233 頁背面），核其製作筆錄過程，並
    無違法取供或證明力明顯過低之瑕疵。又本院於100 年10月
    12日之審判期日，審判長復已當庭將上開證人之偵訊筆錄朗
    讀、提示並告以要旨（見本院卷第59頁），揆諸前揭說明，
    以上開證人於偵查中所為證述作為證據，並無任何不當，當
    有證據能力。
二、按被告以外之人於審判外之言詞或書面陳述，除法律有規定
    者外，不得作為證據；又被告以外之人於審判外之陳述，雖
    不符刑事訴訟法第159 條之1 至第159 條之4 之規定，而經
    當事人於審判程序同意作為證據，法院審酌該言詞陳述或書
    面陳述作成時之情況，認為適當者，亦得為證據；另當事人
    、代理人或辯護人於法院調查證據時，知有第159 條第1 項
    不得為證據之情形，而未於言詞辯論終結前聲明異議者，視
    為有前項之同意，刑事訴訟法第159 條第1 項、第159 條之
    5 分別定有明文。其立法意旨在於傳聞證據未經當事人之反
    對詰問予以核實，原則上先予排除。惟若當事人已放棄反對
    詰問權，於審判程序中表明同意該等傳聞證據可作為證據，
    基於尊重當事人對傳聞證據之處分權，及證據資料愈豐富，
    愈有助於真實發現之理念，且強化言詞辯論主義，使訴訟程
    序得以順暢進行，上開傳聞證據亦均具有證據能力。經查，
    本判決以下引用之被告以外之人於審判外之陳述，經本院於
    審判程序提示予檢察官、被告及指定辯護人，並告以內容要
    旨，檢察官、被告及指定辯護人均表示無意見（見本院卷第
    59頁），且迄言詞辯論終結前均未聲明異議，本院審酌此等
    證據作成時之情況，均無不法之情事，且與待證事實具有關
    聯性，認為適宜作為本案之證據，認均有證據能力。
三、偵查犯罪機關依法定程序監聽之錄音，係以監聽之錄音帶為
    其調查犯罪所得之證據，司法警察依據監聽錄音結果予以翻
    譯而製作之通訊監察譯文，乃該監聽錄音帶內容之顯示，此
    為學理上所稱之「派生證據」，屬於文書證據之一種。於被
    告或訴訟關係人對其譯文之真實性發生爭執或有所懷疑時，
    法院固應依刑事訴訟法第165 條之1 第2 項之規定，勘驗該
    監聽錄音帶以踐行調查證據之程序，俾確認該錄音聲音是否
    為通訊者本人及其內容與通訊監察譯文之記載是否相符，或
    傳喚該通訊者為證據調查。倘被告或訴訟關係人對該通訊監
    察譯文之真實性並不爭執，即無勘驗辨認其錄音聲音之調查
    必要性，法院於審判期日如已踐行提示通訊監察譯文供當事
    人辨認或告以要旨，使其表示意見等程序並為辯論者，其所
    為之訴訟程序即無不合，最高法院97年度台上字第561 號判
    決意旨可供參酌。又按通訊監察譯文係警方於調查時勘查通
    訊監察錄音，所製作之報告文書，依刑事訴訟法第39條規定
    應記載其製作之年、月、日及其所屬機關，並由製作人簽名
    ，以示負責，但此屬證據取得後之文書製作，非屬證據取得
    之過程。且若通訊監察譯文已附於卷內移送，而當事人、辯
    護人於審理中對卷內所附通訊監察譯文內容之真正均未爭執
    ，雖該通訊監察譯文不符上開製作程式，然對當事人之訴訟
    上權利並無影響，自不影響其得為證據之資格，最高法院著
    有99年度台上字第5720號、100 年度台上字第1979號判決要
    旨可參。查本案卷內之相關電話通訊監察，事前有獲得本院
    依法核發通訊監察書，此有本院通訊監察書暨電話附表4 份
    附卷可稽（附於本院卷第42至49頁），取證程序未見違法情
    事；再本案卷內所附之通訊監察譯文表，雖未詳載制作之年
    、月、日，與刑事訴訟法第39條規定之公文書應備程序未符
    ，然就該譯文表觀之，已記載制作該譯文表之機關並由制作
    人蓋用職章，且被告及指定辯護人復於本院準備程序中，檢
    察官引用該譯文表作為證據時，當庭表示「沒有意見，同意
    有證據能力。」（見本院卷第33頁背面），於審理中經審判
    長朗讀、提示並告以該譯文表要旨時，檢察官、被告及指定
    辯護人均當庭表示「無意見。」（見本院卷第59頁），足見
    該部分譯文之真實性並無疑義，揆諸前開說明，本院因認卷
    附通訊監察譯文表應有證據能力。
貳、實體事項：
一、上揭犯罪事實，業據被告蔡政展於偵查、偵查中之本院羈押
    訊問、送審訊問、準備程序及審理時均坦承不諱（見100 年
    度偵字第4372號卷《下稱偵查卷》第12、33頁、本院100 年
    度聲羈字第96號卷第6 頁背面、本院卷第10、11、32、33頁
    、第58頁背面、第60頁），並有下開證據可資佐證，分述如
    下：
(一)附表一編號1至6所示販賣甲基安非他命與證人王少餘部分：
    被告上開6 次販賣甲基安非他命之事實，業據證人王少餘於
    警詢及偵查中證稱：伊所施用之甲基安非他命都是伊以0000
    000000號行動電話撥打被告0000000000號行動電話購買，伊
    分別於99 年12月10日、同年月17日、100 年1 月3 日、100
    年2 月15日、同年月16日、100 年3 月1 日以前開方式與被
    告聯繫後，各向被告購買500 元之甲基安非他命，99年12月
    10日係於凌晨0 時左右，在屏東縣屏東市瑞光夜市向被告購
    買，99年12月17日係於下午5 時30分左右，在屏東縣屏東市
    ○○路旁與被告交易成功，100 年1 月3 日係於下午3 時30
    分左右，在屏東縣屏東市○○○路上「第四波遊藝場」外向
    被告所購，100 年2 月5 日則於晚間8 時35分左右，在屏東
    縣屏東市○○路「星球網路咖啡」店外向被告購買，100 年
    2 月16日係於7 時45分左右，在屏東縣屏東市○○路旁與被
    告交易完成，100 年3 月1 日則於晚間9 時左右，在屏東縣
    屏東市○○路與蘭州街口向被告購買，前開交易之數量均僅
    2 顆米左右等語明確（見他字卷第220 頁背面、第222 、22
    3 、234 頁），核與被告於本院準備程序中供陳：伊確實於
    附表一編號1 至6 所示之時間、地點，以附表一編號1 至6
    所載交易方式，販賣如附表一編號1 至6 所述數量、金額之
    甲基安非他命與王少餘等語吻合（見本院卷第32頁背面）。
    稽之證人王少餘以所使用前開行動電話門號分別於附表三編
    號1 至6 所示通話時間撥打被告0000000000號行動電話，兩
    人並有如附表三編號1 至6 所示交易毒品之通話內容乙節，
    有通訊監察譯文表在卷可憑（見警卷第27至33頁），佐以前
    開0000000000號行動電話係證人王少餘所申辦、使用，於附
    表一編號1 至6 所示交易毒品日期仍在使用中之事實，業據
    證人王少餘證述綦詳（見他字卷第233 頁背面），並有上揭
    門號之通聯調閱查詢單1 紙附卷可證（附於他字卷第216 頁
    背面），以及0000000000號行動電話門號為被告蔡政展所申
    辦，且為被告蔡政展持用之事實，並據被告蔡政展供認不諱
    （見警卷第4 頁），復有該門號之行動電話基本資料表1 紙
    附卷可憑（附於100 年度警聲搜字第466 號卷第17頁），是
    上開通訊監察譯文內容堪足補強、佐證證人王少餘前開警詢
    及偵查中證述向被告購買甲基安非他命之證詞。綜上，被告
    之供述、證人王少餘之證詞、通訊監察譯文表及通聯調閱查
    詢單等證據互核比對，被告確實有於附表一編號1 至6 所載
    時間、地點販賣甲基安非他命與證人王少餘一情，灼然甚明
    ，堪認屬實。
(二)附表一編號7、8所示販賣甲基安非他命與證人蔡昀容部分：
    被告此部分販賣甲基安非他命2 次犯行，業據證人蔡昀容於
    警詢及偵查中證稱：伊所施用之甲基安非他命都是向被告購
    買，伊使用之0000000000號行動電話99年12月20日晚間10時
    4 分許、99年12月23日晚間10時31分許與0000000000號行動
    電話之錄音譯文，皆係伊聯繫被告欲購買甲基安非他命，99
    年12月20日這次係在屏東縣屏東市○○路上之統一超商，向
    其購買500 元之甲基安非他命，數量約3 、4 顆米粒，這1
    次之價金伊先欠著，其後於99年12月23日，伊在屏東縣政府
    對面「環球網路咖啡」店外面向被告購買500 元之甲基安非
    他命時，先歸還所積欠之價金500 元，另外再積欠該次購買
    之500 元價金，之後伊再約被告在某全聯福利中心還他500
    元等語綦詳（見他字卷第166 頁背面、第172 頁背面、第17
    3 頁），核與被告於本院準備程序中供承：伊確實於附表一
    編號7 、8 所載之時間、地點，以附表一編號7 、8 所載之
    交易方式，販賣如附表一編號7 、8 所載數量、金額之甲基
    安非他命與蔡昀容一情互核吻合（見本院卷第32頁背面）。
    再者，證人蔡昀容分別於附表三編號7 、8 所示通話時間撥
    打被告0000000000號行動電話，2 人並有如附表三編號7 、
    8 所示買賣毒品通話內容之事實，有通訊監察譯文表在卷可
    憑（見警卷第34、35頁），佐以上開0000000000號行動電話
    係證人蔡昀容所申辦、使用，於附表一編號7 、8 所示交易
    毒品日期仍在使用中乙節，業據證人蔡昀容證述屬實（見他
    字卷第171 頁背面），並有前開門號之通聯調閱查詢單1 紙
    附卷可憑（附於他字卷第175 頁），是上開通訊監察譯文內
    容適足補強證人蔡昀容前開警詢及偵查中證述向被告購買甲
    基安非他命之證詞。綜上，被告之供述、證人蔡昀容之證詞
    、通訊監察譯文表及通聯調閱查詢單等證據互核勾稽，被告
    確實有於附表一編號7 、8 所示時間、地點販賣甲基安非他
    命與證人蔡昀容一節，至為灼然，應堪認定。
(三)附表一編號9至12 所示販賣海洛因、甲基安非他命與證人黃
    偉哲部分：
 1、上開4 次販賣海洛因、甲基安非他命犯行，業據證人黃偉哲
    於警詢及偵查中證稱：伊認識被告係透過洪志宗介紹，伊所
    使用之0000000000號行動電話100 年1 月28日晚間7 時53分
    許、100 年2 月6 日3 時33分許、下午5 時41分、6 時9 分
    、18分及21分許與0000000000號行動電話之錄音譯文，就是
    伊要向被告聯繫購買毒品，100 年1 月28日那次聯繫完後，
    伊至被告當時住處，向被告購買1,500 元之海洛因，另外10
    0 年2 月6 日3 時33分這次，伊在被告前開住處向其購買2,
    000 元之甲基安非他命，至於同日下午5 時41分至6 時21分
    等4 通電話係與被告聯繫購買毒品2 次，伊皆係前往被告前
    揭住處，第1 次向被告購買1,000 元之甲基安非他命，第2
    次向其購買500 元之海洛因等語明確（見他字卷第124 、12
    5 、140 、141 頁），參以被告亦不諱言販賣如附表一編號
    9 至12所載之海洛因及甲基安非他命與黃偉哲（見本院卷第
    32頁背面），並審諸證人黃偉哲分別以上揭行動電話門號於
    附表三編號9 至12所示之通話時間撥打被告之0000000000號
    行動電話，2 人並有如附表三編號9 至12所載交易毒品之對
    話內容乙情，有通訊監察譯文表在卷可憑（見警字卷第12、
    18、20頁）；佐以0000000000號行動電話門號係證人黃偉哲
    所使用一情，復據證人黃偉哲證陳明確（見他字卷第140 頁
    背面），是上開通訊監察譯文內容堪可補強、佐證證人黃偉
    哲前開警詢及偵查中證述向被告購買海洛因及甲基安非他命
    之證詞，綜上，被告之供述、證人黃偉哲之證詞、通訊監察
    譯文表及行動電話基本資料表等證據相互勾稽，足認被告確
    實有於附表一編號9 至12所示時間、地點販賣海洛因及甲基
    安非他命與證人黃偉哲之事實。
 2、至公訴意旨雖認被告係於100 年2 月6 日晚間6 時21分許，
    同時販賣1,500 元之甲基安非他命及500 元之海洛因與證人
    黃偉哲云云，然證人黃偉哲於偵查中經檢察官提示100 年2
    月6 日下午5 時41分38秒、6 時9 分56秒之通訊監察譯文內
    容後具結證稱：伊與被告通話後有和其交易毒品，係伊過去
    被告當時之住處，向其購買1,500 元之甲基安非他命等語（
    見他字卷第141 頁），並於該次偵查中復經檢察官提示100
    年2 月6 日下午6 時18分12秒、6 時21分36秒之通訊監察譯
    文內容後具結證稱：伊與被告通話後有和其交易毒品，係伊
    過去被告當時之住處外面之二手電視行，向其購買500 元之
    海洛因等語（見他字卷第141 頁），足見證人黃偉哲當日下
    午係於不同時間向被告購買甲基安非他命及海洛因無疑，況
    證人黃偉哲於100 年2 月6 日下午5 時41分38秒撥打與被告
    後稱「我過去找你喔！」；證人黃偉哲於100 年2 月6 日下
    午6 時9 分56秒撥打與被告後稱「在家？過去找你喔！」等
    情，有附表三編號11、12所示通訊監察譯文內容可憑，復稽
    以證人黃偉哲100 年2 月6 日下午5 時41分至6 時21分等4
    通電話係其與被告聯繫購買毒品2 次，之後證人黃偉哲前往
    被告前揭居所，分別購買1,000 元之甲基安非他命及500 元
    之海洛因乙情，業經證人黃偉哲於警詢證述明確如前，益見
    證人黃偉哲係於不同時間向被告購買毒品無誤，公訴意旨認
    證人黃偉哲係同時向被告購買甲基安非他命及海洛因，容有
    違誤，附此敘明；另證人黃偉哲對當日向被告購買甲基安非
    他命之金額究為1,000 元或1,500 元，前後證述雖有不一，
    然當係因相隔日久受限於記憶所致，因此致無法特定附表一
    編號11所示該次購買甲基安非他命之金額究竟為1,000 元或
    1,500 元，基於「罪證有疑，利歸被告」原則，本院認定被
    告該次販賣甲基安非他命與證人黃偉哲之金額為1,000 元，
    併此指明。
(四)附表一編號13、14所示販賣甲基安非他命與證人洪榮懌部分
    ：
    被告該部分販賣甲基安非他命2 次犯行，業據證人洪榮懌於
    警詢及偵查中證稱：伊係以持用之0000000000號行動電話與
    被告所使用之0000000000號行動電話聯繫購買甲基安非他命
    ，0000000000號行動電話100 年2 月5 日晚間10時8 分許、
    100 年2 月15日晚間7 時30分許、8 時4 分許與0000000000
    號行動電話3 通錄音譯文，皆係伊聯繫被告欲購買甲基安非
    他命，100 年2 月5 日這次伊係於晚間11時30分左右，在屏
    東縣屏東市○○○路上「第四波電動玩具」店外向被告購買
    500 元之甲基安非他命，數量約2 、3 顆米而已，100 年2
    月15日伊則於晚間9 時左右，至屏東縣屏東市○○路「丹丹
    漢堡」旁某網路咖啡店外向被告購買3,000 元之甲基安非他
    命，數量約10多顆米等語（見他字卷第197 頁背面、第199
    頁、第209 頁背面），核與被告於本院準備程序中供認：伊
    確實於附表一編號13、14所載之時間、地點，以附表一編號
    13、14所述交易方式，販賣如附表一編號13、14所示數量、
    金額之甲基安非他命與洪榮懌等語吻合（見本院卷第32頁背
    面）。再者，證人洪榮懌以上開持用之行動電話門號於附表
    三編號13、14所示通話時間撥打被告所持用之0000000000號
    行動電話，雙方並有如附表三編號13、14所示交易毒品之對
    話內容之情，有通訊監察譯文表在卷可憑（見警卷第22至25
    頁），參佐上開0000000000號行動電話係證人洪榮懌所申辦
    、使用，於附表一編號13、14所示交易毒品日期仍在使用中
    一節，業據證人洪榮懌證述甚詳（見他字卷第197 頁背面）
    ，並有前開門號之通聯調閱查詢單1 紙附卷可證（附於他字
    卷第190 頁），是上開通訊監察譯文內容適可補強證人洪榮
    懌前開警詢及偵查中證述向被告購買甲基安非他命之證詞。
    綜上，被告之供述、證人洪榮懌所證、通訊監察譯文表及通
    聯調閱查詢單等證據勾稽對照，被告確實有於附表一編號13
    、14所載時間、地點販賣甲基安非他命與證人洪榮懌乙情，
    至為明確，堪可認定。
(五)按販賣毒品罪之所謂「意圖」，即犯罪之目的，原則上不以
    發生特定結果為必要，且只需有營利之意圖為已足，不須買
    賤賣貴而從中得利為必要，最高法院97年度台上字第2109號
    判決意旨可資參照。次按販賣毒品之所謂販賣行為，須行為
    人主觀上有營利意圖，且客觀上有販入或賣出毒品行為，即
    足構成，至於實際上是否已經獲利，則非所問；必也始終無
    營利之意思，而以原價或低於原價有償讓與他人，方難謂為
    販賣行為，而僅得以轉讓罪論處，最高法院93年度台上字第
    1651號判決要旨可供參照。又販賣甲基安非他命毒品本無一
    定價格，各次買賣之價格，當亦各有差異，隨供需雙方之資
    力、關係之深淺、需求之數量、貨源之充裕與否、販賣者對
    於資金之需求如何即殷切與否，以及政府查緝之態度，進而
    為各種不同之風險評估，而為機動性之調整，是其價格標準
    ，自非一成不變，且販賣者從各種「價差」或「量差」或係
    「純度」謀取利潤方式，或有差異，然其所圖利益之非法販
    賣行為目的，則屬相同，並無二致。查被告於本院送審訊問
    時自承：伊販賣甲基安非他命或海洛因係因為自己也有施用
    甲基安非他命，伊幫洪志宗販賣毒品，洪志宗會提供伊甲基
    安非他命與伊施用等語，是被告自有營利之意圖。又洪志宗
    利用被告出售所提供之海洛因及甲基安非他命，且同意讓被
    告取得甲基安非他命作為利潤，可見洪志宗之出售行為，亦
    有營利之意圖甚明，蓋洪志宗若無營利之意圖，其何必讓被
    告取得數量不等之甲基安非他命作為利潤。再衡以販賣、轉
    讓及持有第一級毒品海洛因及第二級毒品甲基安非他命均係
    違法行為，非可公然為之，復經政府懸為禁令嚴加取締，苟
    其等無利可圖，當無甘冒刑事訴追風險而從事買賣第一級毒
    品海洛因及第二級毒品甲基安非他命之理，是被告出賣海洛
    因及甲基安非他命，既已從中賺取毒品供己施用圖利以作為
    利潤，據上諸端，堪認被告主觀上係為圖謀賣出毒品可獲供
    己施用毒品之利益，而為販毒犯行，足徵渠主觀上有營利意
    圖，要無疑義。
(六)另被告同意代綽號「草哥」之洪志宗負責與購毒者聯絡、交
    付毒品與購毒者、並向購毒者收取毒品價金，而其所送交之
    毒品係取自洪志宗，其後將所收取之價金全數交付與洪志宗
    ，洪志宗則提供甲基安非他命與被告作為代為販售毒品之代
    價乙情，業據被告供承在卷（見警卷第8 、61頁），並有雙
    方互相聯繫販賣毒品事宜之通訊監察譯文表1 份附卷可佐（
    見警卷第36至59頁，本院卷第10頁背面），復觀諸附表一編
    號1 所示通訊監察譯文中證人黃偉哲撥打被告0000000000號
    行動電話欲購買毒品時提及「『哥仔』怎沒接電話？」、「
    是喔？打給『凱仔』也沒接，『哥仔』也沒接，怎辦？」被
    告答稱「我沒有。」證人黃偉哲續稱「不就打給『哥仔』？
    」、「好啦！我打給他。」可知購毒者若撥打被告前開行動
    電話無法購得毒品時，則可轉向洪志宗購買，顯見洪志宗始
    為本案主要提供毒品之來源，益見被告上開所供當堪採信，
    因此被告與洪志宗就本案販賣第一級、第二級毒品行為，存
    有共同販賣犯意聯絡無誤。
(七)此外，並有被告所有供本案販毒時聯絡工具使用之Sony Eri
    csson 廠牌行動電話1 支（含0000000000號SIM 卡1 張）及
    其所有預備供本案犯罪所用之夾鏈袋1 包等物扣案可資佐證
    。綜上各節所述，參互勾稽，被告有如犯罪事實一（一）所
    示販賣第一級毒品海洛因及第二級毒品甲基安非他命與附表
    一各該編號所示購毒者之行為，應堪認定。
(八)犯罪事實一（二）所示被告轉讓海洛因與證人黃偉哲部分，
    業據被告蔡政展於偵查、本院準備程序及審理時坦承不諱（
    見偵查卷第33頁，本院卷第32頁背面、第33頁背面、第58頁
    背面、第60頁），並供稱：100 年2 月9 日晚間7 時7 分26
    秒、7 時9 分14秒、7 時16分47秒、10時30分41秒、10時37
    分14秒5 通通訊監察譯文，係因為黃偉哲說要去買甲基安非
    他命，叫伊與他一起出資，伊就拿1,500 元或1,700 元給他
    ，後來他是以合資購買甲基安非他命部分跟伊換0.6 公克之
    海洛因，伊是單純跟他交換，沒有賺他的錢等語（見偵查卷
    第33頁，本院卷第32頁背面、第33頁），核與證人黃偉哲於
    警詢及偵查中證稱：伊100 年2 月9 日與被告之通話內容，
    是伊要與被告各出1,500 元向屏東縣屏東市友人所介紹綽號
    「飄仔」之男子購買甲基安非他命，購買完後伊再用伊取得
    約重5 公克之甲基安非他命跟被告換0.6 公克之海洛因，交
    換的地點就在被告當時住處之某電視行外面等語相符（見他
    字卷第125 、142 頁），亦與100 年2 月9 日晚間7 時7 分
    26秒、7 時9 分14秒、7 時16分47秒、10時30分41秒、10時
    37分14秒5 通通訊監察譯文互核一致（見警卷第19至21頁）
    ，從而，被告確有與證人黃偉哲於100 年2 月9 日10時37分
    許後某時，在其位於屏東縣屏東市○○街30巷23號居所附近
    某販賣電視之商店外面，以其持有之0.6 公克海洛因與黃偉
    哲持有、等值之重約5 公克甲基安非他命互易之情，至為灼
    然，是其此部分之犯行，要屬明確而堪認定。
(九)是綜上事證參互析之，應認被告自白與事實相符，可以採信
    。本件事證至為明確，被告販賣第一級毒品海洛因及第二級
    毒品甲基安非他命及轉讓第一級毒品海洛因之犯行，均洵堪
    認定，應依法論科。
二、論罪科刑部分：
(一)按海洛因、甲基安非他命分屬毒品危害防制條例第2條第2項
    第1 款、第2 款所定之第一級毒品、第二級毒品，不得持有
    轉讓、販賣。核被告蔡政展如附表一編號9 、12所為，均係
    犯毒品危害防制條例第4 條第1 項之販賣第一級毒品罪，如
    附表一編號1 至8 、10、11、13、14所為，均係犯毒品危害
    防制條例第4 條第2 項之販賣第二級毒品罪，事實欄一（二
    ）所為，係犯同條例第8 條第1 項之轉讓第一級毒品罪。
(二)被告與洪志宗就如事實欄一（一）所載販賣第一級毒品海洛
    洛因及第二級毒品甲基安非他命等犯行，均係由洪志宗提供
    毒品與被告，被告負責與購毒者聯絡、交付毒品、收取毒品
    價金等行為，應係基於共同販賣海洛因及甲基安非他命之犯
    意聯絡，而互為分工，其等就此部分各犯行，均有犯意聯絡
    及行為分擔，均為共同正犯。
(三)被告於前述販賣、轉讓前分別持有海洛因及甲基安非他命之
    行為，其持有海洛因、甲基安非他命之低度行為均應分別為
    販賣、轉讓第一級、第二級毒品之高度行為所吸收，均不另
    論罪。再被告所犯2 次販賣第一級毒品、12次販賣第二級毒
    品、1 次轉讓第一級毒品等罪間，犯意各別，行為互殊，均
    應予分論併罰。公訴意旨認被告如附表一編號11、12之犯行
    ，係以一行為同時販賣第一級毒品及第二級毒品，為想像競
    合犯，應依刑法第55條規定，從一重之販賣第一級毒品罪處
    斷，容有誤會，業如前述，附此敘明。
(四)毒品危害防制條例第17條第2 項規定：「犯第4條至第8條之
    罪於偵查及審判中均自白者，減輕其刑。」係指偵查及審判
    中均有自白犯罪而言，故僅須被告於偵、審中均曾經自白，
    即得認有該條項之適用，不以始終承認為必要。所稱偵查中
    之自白，包含向有偵查犯罪職權之司法警察（官）自白，以
    及偵查中檢察官向法院聲請羈押，於法官訊問時所為之自白
    。又自白乃對自己之犯罪事實全部或主要部分為肯定供述之
    謂，且非以其係有罪之肯定為必要，縱時日、處所、行為態
    樣等非構成犯罪事實之要素略有不符，或另有阻卻違法、阻
    卻責任事由存在之主張，亦不影響其為自白，最高法院99年
    度台上字第4962號判決意旨可資參酌，被告就如附表一各該
    編號所示之販賣第一級、第二級毒品犯行，及事實欄一（二
    ）所示轉讓第一級毒品犯行，於偵查、偵查中本院羈押訊問
    、送審訊問、準備程序及審理時均自白犯罪，業如上述，均
    依毒品危害防制條例第17條第2 項規定，各減輕其刑。
(五)按刑事審判旨在實現刑罰權之分配的正義，故法院對有罪被
    告之科刑，應符合罪刑相當之原則，使輕重得宜，罰當其罪
    ，以契合社會之法律感情，此所以刑法第57條明定科刑時應
    審酌一切情狀，尤應注意該條所列10款事項以為科刑輕重之
    標準，並於同法第59條賦予法院以裁量權，如認「犯罪之情
    狀可憫恕，認科以最低度刑仍嫌過重者，得酌量減輕其刑」
    ，俾使法院就個案之量刑，能斟酌至當。而刑法第59條規定
    所謂「犯罪之情狀」，應審酌其犯罪有無可憫恕之事由，即
    有無特殊之原因與環境，在客觀上足以引起一般同情，以及
    宣告法定低度刑，是否猶嫌過重等，以為判斷，最高法院38
    年台上字第16號、45年台上字第1165號、51年台上字第899
    號判例意旨可參。本院審酌販賣第一級毒品罪之法定刑為「
    死刑、無期徒刑」，販賣第二級毒品罪之法定刑為「無期徒
    刑或七年以上有期徒刑」，然同為販賣毒品之人，其原因動
    機不一，犯罪情節未必盡同，或有大盤毒梟者，亦有中、小
    盤之分，甚或僅止於吸毒者友儕間為求互通有無之有償轉讓
    者亦有之，其販賣行為所造成危害社會之程度自屬有異，法
    律科處此類犯罪，所設之法定最低本刑卻同為「無期徒刑」
    及「七年以上有期徒刑」。於此情形，倘依其情狀處以較輕
    微刑度，即足以懲儆，並可達防衛社會之目的者，自非不可
    依客觀之犯行與主觀之惡性二者加以考量其情狀，是否有可
    憫恕之處，適用刑法第59條之規定酌量減輕其刑，期使個案
    裁判之量刑，能斟酌至當，符合比例原則。查被告販賣第一
    級毒品海洛因及第二級毒品甲基安非他命與如附表一所示購
    毒者之數量均甚微，復衡以其行為雖有不該，然其僅為賺取
    甲基安非他命供給施用，始代洪志宗販賣毒品而為本案犯行
    ，圖得之利益非鉅，犯罪動機、目的非鉅惡，所為與販賣毒
    品數量達數公斤以上嚴重危害社會治安情形尚有所別，兼以
    本案之零星交易，其惡性核與大量走私進口或長期販賣毒品
    所謂「大盤」、「中盤」之毒梟有間，倘不論其情節輕重，
    一律處以販賣第一級毒品罪之最低法定本刑「無期徒刑」或
    販賣第二級毒品罪之最低法定本刑「七年以上有期徒刑」之
    刑，誠屬情輕法重，難謂符合罪刑相當性及比例原則，更無
    從與大毒梟之惡性區隔，是本院審認被告如附表一所載犯行
    之犯罪情狀，在客觀上足以引起一般人同情，情節尚堪憫恕
    。另被告如附表一各該編號所示犯行雖有毒品危害防制條例
    第17條第2 項所規定減輕其刑事由，然因販賣第一級毒品罪
    及販賣第二級毒品罪之法定最低本刑分別為「無期徒刑」、
    「七年以上有期徒刑」，罪責甚重，是類似本案被告犯罪情
    節者，法院多會援引刑法第59條規定減輕其刑，若謂被告因
    有其他減輕其刑之事由，即認無須援引刑法第59條規定酌減
    其刑，則將實質上造成無論有無毒品危害防制條例第17條第
    2 項規定之減輕其刑事由存在，法院所得科刑範圍均屬相同
    之不合理情狀，而與毒品危害防制條例第17條第2 項為使相
    關訴訟程序盡早確定以開啟行為人自新之路之立法目的相左
    。因此本院認於本案中，並不因被告就附表一各該編號所示
    犯行有毒品危害防制條例第17條第2 項規定之減輕其刑事由
    存在，即可認無再依刑法第59條規定，酌減其刑之必要，爰
    審酌被告如附表一各該編號所示犯行，依其犯罪情況，認本
    案此部分各犯行縱經毒品危害防制條例第17條第2 項減刑後
    ，亦難謂無情輕法重之憾，衡情不無可憫，認科以最低度刑
    ，仍嫌過重，就其所為如附表一所示各犯行，均依刑法第59
    條、第60條規定，酌量減輕其刑，並遞減輕之。
(六)爰審酌販賣毒品行為乃煙毒禍害之源，其源不斷，則流毒所
    及，非僅多數人之生命、身體受其侵害，且社會、國家之法
    益亦不能免，當非個人一己之生命、身體法益所可比擬，被
    告明知上開情狀，竟非法販賣第一級、第二級毒品供他人施
    用以牟取利益，及轉讓第一級毒品，其行為不僅戕害他人身
    心健康，亦造成社會秩序之潛在危險性，犯罪所生之危害非
    輕，惟念及被告犯後始終坦承犯行，堪認已知所醒悟，犯後
    態度良好，復參酌其之素行、販賣毒品之動機、目的、次數
    、各次數量及犯罪所得多寡等一切情狀，分別量處如主文所
    示之刑，並依法定其應執行之刑，以資懲儆。
(七)沒收部分：
 1、按毒品危害防制條例第19條第1 項規定，犯販賣、運輸毒品
    罪者，其犯罪所得之財物，均沒收之，係採義務沒收主義，
    尤以毒品犯罪所得收益之沒收、追徵或以財產抵償之目的，
    乃在於從經濟面切斷毒品犯罪不法收益之循環，剝奪毒品犯
    罪之利益，以消除其主要誘因與根源，具有濃厚的財產刑色
    彩，從立法目的而言，並無扣除其購買毒品所支出之成本或
    其他費用之必要，故其犯罪所得之對價，不問其中成本若干
    ，利潤多少，均應全部諭知沒收，以貫徹政府查禁煙毒之決
    心，並符立法本旨，最高法院95年度台上字第2916、3133號
    判決意旨參照。經查，被告如附表一所示各次販賣毒品之犯
    罪所得，雖均未經扣案，然該等對價即為被告犯毒品危害防
    制條例第4 條第1 、2 項之罪所得之財物，仍應依毒品危害
    防制條例第19條第1 項之規定於各次販賣第一級毒品及第二
    級毒品罪之主文項下宣告沒收，如全部或一部不能沒收時，
    均以其財產抵償之。另共同正犯之犯罪所得為新臺幣時，除
    以實際所得者為限外，因係合併計算，且於全部或一部不能
    沒收時以其財產抵償之，為避免執行時發生重複沒收、抵償
    之情形，故各共同正犯之間係採連帶沒收主義。是被告附表
    一所示各次共同販賣海洛因及甲基安非他命所得合計1 萬2,
    500 元，均未查扣在案，應依上揭條例第19條第1 項規定宣
    告被告與洪志宗連帶沒收，如上開販賣毒品所得全部或一部
    不能沒收時，應以其等財產連帶抵償之。
 2、扣案之Sony Ericsson 廠牌行動電話1 支（含0000000000號
    SIM 卡1 枚），係供被告本案販賣毒品者聯絡用，有前述行
    動電話之通訊監聽譯文可佐，且被告於本院準備程序中供承
    係其所有（見本院卷第33頁），參以行動電話之服務需以SI
    M 卡為使用介面，各該公司於出租行動電話門號予消費者使
    用時，即同時提供SIM 卡給消費者做為門號使用之介面，故
    於各該公司接受消費者申辦門號並將該門號開通上線時，各
    該公司即將SIM 卡之所有權移轉於消費者，於退租或拆機時
    不需繳回，故本件前開SIM 卡應屬被告所有甚明。承上，足
    認扣案前開行動電話1 具（內含前揭門號SIM 卡1 枚）確實
    均係被告所有，並供附表一所示各次販賣毒品犯行所用之物
    ，均應依同條例第19條第1 項規定於附表一各編號主刑項下
    分別宣告沒收。
 3、扣案分裝毒品之夾鏈袋1 包屬被告所有，預備供犯本案販賣
    第一級、第二級毒品所用之物，為被告於本院準備程序中坦
    承不諱（見本院卷第33頁），應依刑法第38條第1 項第2 款
    規定，於附表一各編號主刑項下分別宣告沒收。
 4、末按，沒收係附隨於主刑，必該沒收物品與其所宣告主刑，
    具有關連性，方能諭知沒收，最高法院著有87年度台上字第
    1678號判決意旨參照。又本案另扣得白色粉末1 包，經送請
    高雄市立凱旋醫院鑑驗，鑑驗結果未發現含法定毒品成分，
    有該醫院100 年6 月21日高市凱醫驗字第16095 號濫用藥物
    成品檢驗鑑定書1 紙附卷可憑（附於本院卷第24頁），是該
    白色粉末顯非屬違禁物，亦非屬供犯罪所用、犯罪預備或因
    犯罪所生或所得之物，且被告供稱該包白色粉末非其所有之
    物（見本院卷第33頁），依法自無從宣告沒收之，公訴人未
    查，仍請本院宣告沒收銷燬之，容有未恰，爰不予宣告沒收
    ，應由檢察官另為適當之處置，附此敘明。至分裝杓1 支，
    係供被告施用甲基安非他命所用之物，業據被告於本院準備
    程序中供明在卷（見本院卷第33頁），上開扣案物品既係供
    被告施用毒品之器具，顯與本案販賣毒品無關，自不得宣告
    沒收之，一併指明。
三、按刑事審判採彈劾（訴訟）主義，法院不得就未經起訴之犯
    罪審判，亦即犯罪必須已經起訴，或為一部起訴之效力所及
    ，繫屬於法院，法院始得予以審判。此觀刑事訴訟法第267
    條、第268 條自明。否則，如對於未經起訴之犯罪予以審判
    ，其判決即有同法第379 條第12款所稱「未受請求之事項予
    以判決」之當然違背法令。又同法第264 條第2 項關於起訴
    書程式之規定，旨在界定起訴之對象，亦即審判之客體，並
    兼顧被告行使防禦權之範圍，其中屬於絕對必要記載事項之
    「犯罪事實」，係指犯罪構成要件之具體事實。故所謂犯罪
    已經起訴，係指起訴書之犯罪事實欄，已就特定犯罪之構成
    要件具體事實，加以記載，並足據以與其他犯罪事實區分，
    始克當之，最高法院89年度台上字第2407號判決意旨參照。
    查起訴書雖記載「蔡政展基於轉讓第一級毒品海洛因之犯意
    ，在屏東縣屏東市蔡政展住家外，轉讓0.6 公克之海洛因予
    黃偉哲，以向黃偉哲換取其2 人共同購入甲基安非他命5 公
    克。」然毒品危害防制條例所規定之持有甲基安非他命行為
    ，因行為人不同之持有目的而有不同處罰規定，是依起訴書
    前開記載方式，既未敘及被告蔡政展取得甲基安非他命係意
    圖販賣、販賣、施用，甚或另有其他犯意而持有，實無從認
    定檢察官業已針對被告此部分持有甲基安非他命之行為提起
    公訴，徵以該起訴書之所犯法條欄全未及被告持有甲基安
    非他命犯行之所犯法條，益足認定該部分並不在起訴之列。
    是被告此部分持有甲基安非他命之行為是否另違反毒品危害
    防制條例罪嫌，並未在本案起訴範圍內，審諸前開判決要旨
    ，本院自不得予以審酌，應由檢察官另為適法之處理，附此
    敘明。
據上論斷，應依刑事訴訟法第299 條第1 項前段，毒品危害防制
條例第4 條第1 項、第2 項、第8 條第1 項、第17條第2 項、第
19條第1 項，刑法第11條前段、第28條、第59條、第60條、第38
條第1 項第2 款、第51條第5 款，判決如主文。
本案經檢察官邱呂凱到庭執行職務。
中    華    民    國   100    年    10    月    26    日
                  刑事第五庭  審判長法  官  林家聖
                                    法  官  黃柏霖
                                    法  官  謝濰仲
以上正本證明與原本無異。
如不服本判決應於收受判決後10日內向本院提出上訴書狀，並應
敘述具體理由；其未敘述上訴理由者，應於上訴期間屆滿後20日
內向本院補提理由書（均須按他造當事人之人數附繕本）「切勿
逕送上級法院」。
中    華    民    國   100    年    10    月    26    日
                                    書記官  黃美玲
附錄本案論罪科刑法條全文：
毒品危害防制條例第4條第1項、第2項
製造、運輸、販賣第一級毒品者，處死刑或無期徒刑；處無期徒
刑者，得併科新臺幣2 千萬元以下罰金。
製造、運輸、販賣第二級毒品者，處無期徒刑或7 年以上有期徒
刑，得併科新臺幣1 千萬元以下罰金。
毒品危害防制條例第8條第1項
轉讓第一級毒品者，處1 年以上7 年以下有期徒刑，得併科新臺
幣1 百萬元以下罰金。
附表一：
┌──┬───┬───┬────┬────┬─────────────┬────┬───┐
│編號│購毒者│交易時│交易地點│毒品種類│交      易      方      式│所犯法條│備  註│
│    │      │間    │        │、數量及│                          │        │      │
│    │      │      │        │金額    │                          │        │      │
├──┼───┼───┼────┼────┼─────────────┼────┼───┤
│ 1  │王少餘│99年12│屏東縣屏│甲基安非│王少餘以持用之0000000000號│毒品危害│即起訴│
│    │      │月10日│東市「瑞│他命、數│行動電話與蔡政展使用之0917│防制條例│書附表│
│    │      │晚間11│光夜市」│量約2 、│304366號行動電話聯繫購買甲│第4 條第│編號8 │
│    │      │時33分│外      │3 顆米、│基安非他命事宜後，蔡政展於│2項     │      │
│    │      │許後某│        │500 元  │左述時、地，交付左開數量之│        │      │
│    │      │時    │        │        │甲基安非他命與王少餘，並當│        │      │
│    │      │      │        │        │場收受500 元價金而完成交易│        │      │
│    │      │      │        │        │，再於不詳時、地將販賣所得│        │      │
│    │      │      │        │        │之價金全數交與洪志宗。    │        │      │
├──┼───┼───┼────┼────┼─────────────┼────┼───┤
│ 2  │同上  │99年12│屏東縣屏│同上    │王少餘以持用之0000000000號│毒品危害│即起訴│
│    │      │月17日│東市博愛│        │行動電話與蔡政展使用之0917│防制條例│書附表│
│    │      │下午5 │路旁    │        │304366號行動電話聯繫購買甲│第4 條第│編號9 │
│    │      │時30分│        │        │基安非他命事宜後，蔡政展於│2項     │      │
│    │      │許    │        │        │左述時、地，交付左開數量之│        │      │
│    │      │      │        │        │甲基安非他命與王少餘，並當│        │      │
│    │      │      │        │        │場收受500 元價金而完成交易│        │      │
│    │      │      │        │        │，再於不詳時、地將販賣所得│        │      │
│    │      │      │        │        │之價金全數交與洪志宗。    │        │      │
├──┼───┼───┼────┼────┼─────────────┼────┼───┤
│ 3  │同上  │100年1│屏東縣屏│同上    │王少餘以持用之0000000000號│毒品危害│即起訴│
│    │      │月3 日│東市公園│        │行動電話與蔡政展使用之0917│防制條例│書附表│
│    │      │下午3 │西路「第│        │304366號行動電話聯繫購買甲│第4 條第│編號10│
│    │      │時30分│四波遊藝│        │基安非他命事宜後，蔡政展於│2項     │      │
│    │      │許    │場」外  │        │左述時、地，交付左開數量之│        │      │
│    │      │      │        │        │甲基安非他命與王少餘，並當│        │      │
│    │      │      │        │        │場收受500 元價金而完成交易│        │      │
│    │      │      │        │        │，再於不詳時、地將販賣所得│        │      │
│    │      │      │        │        │之價金全數交與洪志宗。    │        │      │
├──┼───┼───┼────┼────┼─────────────┼────┼───┤
│ 4  │同上  │100 年│屏東縣屏│同上    │王少餘以持用之0000000000號│毒品危害│即起訴│
│    │      │2 月15│東市勝利│        │行動電話與蔡政展使用之0917│防制條例│書附表│
│    │      │日晚間│路「星球│        │304366號行動電話聯繫購買甲│第4 條第│編號11│
│    │      │8 時35│網路咖啡│        │基安非他命事宜後，蔡政展於│2項     │      │
│    │      │分許  │」店外  │        │左述時、地，交付左開數量之│        │      │
│    │      │      │        │        │甲基安非他命與王少餘，並當│        │      │
│    │      │      │        │        │場收受500 元價金而完成交易│        │      │
│    │      │      │        │        │，再於不詳時、地將販賣所得│        │      │
│    │      │      │        │        │之價金全數交與洪志宗。    │        │      │
├──┼───┼───┼────┼────┼─────────────┼────┼───┤
│ 5  │同上  │100 年│屏東縣屏│同上    │王少餘以持用之0000000000號│毒品危害│即起訴│
│    │      │2 月16│東市博愛│        │行動電話與蔡政展使用之0917│防制條例│書附表│
│    │      │日晚間│路旁    │        │304366號行動電話聯繫購買甲│第4 條第│編號12│
│    │      │7 時45│        │        │基安非他命事宜後，蔡政展於│2項     │      │
│    │      │分許  │        │        │左述時、地，交付左開數量之│        │      │
│    │      │      │        │        │甲基安非他命與王少餘，並當│        │      │
│    │      │      │        │        │場收受500 元價金而完成交易│        │      │
│    │      │      │        │        │，再於不詳時、地將販賣所得│        │      │
│    │      │      │        │        │之價金全數交與洪志宗。    │        │      │
├──┼───┼───┼────┼────┼─────────────┼────┼───┤
│ 6  │同上  │100 年│屏東縣屏│同上    │王少餘以持用之0000000000號│毒品危害│即起訴│
│    │      │3 月1 │東市徐州│        │行動電話與蔡政展使用之0917│防制條例│書附表│
│    │      │日晚間│路與蘭州│        │304366號行動電話聯繫購買甲│第4 條第│編號13│
│    │      │9 時許│街交岔路│        │基安非他命事宜後，蔡政展於│2項     │      │
│    │      │      │口      │        │左述時、地，交付左開數量之│        │      │
│    │      │      │        │        │甲基安非他命與王少餘，並當│        │      │
│    │      │      │        │        │場收受500 元價金而完成交易│        │      │
│    │      │      │        │        │，再於不詳時、地將販賣所得│        │      │
│    │      │      │        │        │之價金全數交與洪志宗。    │        │      │
├──┼───┼───┼────┼────┼─────────────┼────┼───┤
│ 7  │蔡昀容│99年12│屏東縣屏│甲基安非│蔡昀容以持用之0000000000號│毒品危害│即起訴│
│    │      │月20日│東市勝利│他命1 包│行動電話與蔡政展使用之0917│防制條例│書附表│
│    │      │晚間10│路上某統│、數量約│304366號行動電話聯繫購買甲│第4 條第│編號4 │
│    │      │時4 分│一超商  │3、4顆米│基安非他命事宜後，蔡政展於│2項     │      │
│    │      │許後某│        │、500元 │左述時、地，交付左開數量之│        │      │
│    │      │時    │        │        │甲基安非他命與蔡昀容，蔡昀│        │      │
│    │      │      │        │        │容先積欠500 元價金，其後蔡│        │      │
│    │      │      │        │        │政展於不詳時、地向蔡昀容收│        │      │
│    │      │      │        │        │取價金後，再將所得價金500 │        │      │
│    │      │      │        │        │元全數交與洪志宗。        │        │      │
├──┼───┼───┼────┼────┼─────────────┼────┼───┤
│ 8  │同上  │99年12│屏東縣政│同上    │蔡昀容以持用之0000000000號│毒品危害│即起訴│
│    │      │月23日│府對面之│        │行動電話與蔡政展使用之0917│防制條例│書附表│
│    │      │晚間10│「環球網│        │304366號行動電話聯繫購買甲│第4 條第│編號5 │
│    │      │時31分│路咖啡」│        │基安非他命事宜後，蔡政展於│2項     │      │
│    │      │許後某│店外    │        │左述時、地，交付左開數量之│        │      │
│    │      │時    │        │        │甲基安非他命與蔡昀容，蔡昀│        │      │
│    │      │      │        │        │容先積欠500 元價金，其後蔡│        │      │
│    │      │      │        │        │政展於不詳時、地向蔡昀容收│        │      │
│    │      │      │        │        │取價金後，再將所得價金500 │        │      │
│    │      │      │        │        │元全數交與洪志宗。        │        │      │
├──┼───┼───┼────┼────┼─────────────┼────┼───┤
│ 9  │黃偉哲│100 年│蔡政展位│海洛因、│黃偉哲以持用之0000000000號│毒品危害│即起訴│
│    │      │1 月28│於屏東縣│數量不詳│（起訴書誤載為0000000000號│防制條例│書附表│
│    │      │日晚間│屏東市迪│、1,500 │，應予更正）行動電話與蔡政│第4 條第│編號1 │
│    │      │7時53 │化街30巷│元      │展使用之0000000000號行動電│1項     │      │
│    │      │分許後│23號居所│        │話聯繫購買海洛因事宜後，蔡│        │      │
│    │      │某時  │        │        │政展於左述時、地，交付左開│        │      │
│    │      │      │        │        │數量之海洛因與黃偉哲，並當│        │      │
│    │      │      │        │        │場收受1,500 元價金而完成交│        │      │
│    │      │      │        │        │易，再於不詳時、地將販賣所│        │      │
│    │      │      │        │        │得之價金全數交與洪志宗。  │        │      │
├──┼───┼───┼────┼────┼─────────────┼────┼───┤
│ 10 │同上  │100 年│同上    │甲基安非│黃偉哲以持用之0000000000號│毒品危害│即起訴│
│    │      │2 月6 │        │他命、數│（起訴書誤載為0000000000號│防制條例│書附表│
│    │      │日3 時│        │量不詳、│，應予更正）行動電話與蔡政│第4 條第│編號2 │
│    │      │33分許│        │2,000 元│展使用之0000000000號行動電│2項     │      │
│    │      │後某時│        │        │話聯繫購買甲基安非他命事宜│        │      │
│    │      │      │        │        │後，蔡政展於左述時、地，交│        │      │
│    │      │      │        │        │付左開數量之甲基安非他命與│        │      │
│    │      │      │        │        │黃偉哲，並當場收受2,000 元│        │      │
│    │      │      │        │        │價金而完成交易，再於不詳時│        │      │
│    │      │      │        │        │、地將販賣所得之價金全數交│        │      │
│    │      │      │        │        │與洪志宗。                │        │      │
├──┼───┼───┼────┼────┼─────────────┼────┼───┤
│ 11 │同上  │100 年│同上    │甲基安非│黃偉哲以持用之0000000000號│毒品危害│即起訴│
│    │      │2 月6 │        │他命、數│（起訴書誤載為0000000000號│防制條例│書附表│
│    │      │日下午│        │量不詳、│，應予更正）行動電話與蔡政│第4 條第│編號3 │
│    │      │5 時41│        │1,000 元│展使用之0000000000號行動電│1 項、第│      │
│    │      │分許後│        │        │話聯繫購買甲基安非他命事宜│2 項    │      │
│    │      │某時  │        │        │後，蔡政展於左述時、地，交│        │      │
│    │      │      │        │        │付左開數量之甲基安非他命與│        │      │
│    │      │      │        │        │黃偉哲，並當場收受1,000 元│        │      │
│    │      │      │        │        │價金而完成交易，再於不詳時│        │      │
│    │      │      │        │        │、地將販賣所得之價金全數交│        │      │
│    │      │      │        │        │與洪志宗。                │        │      │
├──┼───┼───┼────┼────┼─────────────┼────┼───┤
│ 12 │同上  │100 年│蔡政展位│海洛因、│黃偉哲以持用之0000000000號│毒品危害│即起訴│
│    │      │2 月6 │於屏東縣│數量不詳│（起訴書誤載為0000000000號│防制條例│書附表│
│    │      │日下午│屏東市迪│、500 元│，應予更正）行動電話與蔡政│第4 條第│編號3 │
│    │      │6 時21│化街30巷│        │展使用之0000000000號行動電│1 項、第│      │
│    │      │分許後│23號居所│        │話聯繫購買海洛因事宜後，蔡│2 項    │      │
│    │      │某時  │附近之二│        │政展於左述時、地，交付左開│        │      │
│    │      │      │手電視行│        │數量之海洛因與黃偉哲，並當│        │      │
│    │      │      │        │        │場收受500 元價金而完成交易│        │      │
│    │      │      │        │        │，再於不詳時、地將販賣所得│        │      │
│    │      │      │        │        │之價金全數交與洪志宗。    │        │      │
├──┼───┼───┼────┼────┼─────────────┼────┼───┤
│ 13 │洪榮懌│100 年│屏東縣屏│甲基安非│洪榮懌以持用之0000000000號│毒品危害│即起訴│
│    │      │2 月5 │東市公園│他命、數│行動電話與蔡政展使用之0917│防制條例│書附表│
│    │      │日晚間│西路上「│量約2 、│304366號行動電話聯繫購買甲│第4 條第│編號6 │
│    │      │11時30│第四波遊│3 顆米、│基安非他命事宜後，蔡政展於│2項     │      │
│    │      │分許  │藝場」外│500 元  │左述時、地，交付左開數量之│        │      │
│    │      │      │        │        │甲基安非他命與洪榮懌，並當│        │      │
│    │      │      │        │        │場收受500 元價金而完成交易│        │      │
│    │      │      │        │        │，再於不詳時、地將販賣所得│        │      │
│    │      │      │        │        │之價金全數交與洪志宗。    │        │      │
├──┼───┼───┼────┼────┼─────────────┼────┼───┤
│ 14 │同上  │100 年│屏東縣屏│甲基安非│洪榮懌以持用之0000000000號│毒品危害│即起訴│
│    │      │2 月15│東市勝利│他命、數│行動電話與蔡政展使用之0917│防制條例│書附表│
│    │      │日晚間│路「丹丹│量約10多│304366號行動電話聯繫購買甲│第4 條第│編號7 │
│    │      │9 時許│漢堡」旁│顆米、3,│基安非他命事宜後，蔡政展於│2項     │      │
│    │      │      │某網路咖│000 元  │左述時、地，交付左開數量之│        │      │
│    │      │      │啡店外  │        │甲基安非他命與洪榮懌，並當│        │      │
│    │      │      │        │        │場收受3,000 元價金而完成交│        │      │
│    │      │      │        │        │易，再於不詳時、地將販賣所│        │      │
│    │      │      │        │        │得之價金全數交與洪志宗。  │        │      │
└──┴───┴───┴────┴────┴─────────────┴────┴───┘
附表二：
┌──┬──────┬────────────────┐
│編號│犯 罪 事 實 │   宣          告          刑   │
├──┼──────┼────────────────┤
│ 1  │附表一編號1 │蔡政展共同販賣第二級毒品，處有期│
│    │所載        │徒刑貳年。扣案之夾鏈袋壹包、Sony│
│    │            │Ericsson廠牌行動電話壹支（含門號│
│    │            │0000000000號SIM 卡壹枚）均沒收之│
│    │            │，未扣案販賣第二級毒品所得財物新│
│    │            │臺幣伍佰元，與洪志宗連帶沒收之，│
│    │            │如全部或一部不能沒收時，以其等財│
│    │            │產連帶抵償之。                  │
├──┼──────┼────────────────┤
│ 2  │附表一編號2 │蔡政展共同販賣第二級毒品，處有期│
│    │所載        │徒刑貳年。扣案之夾鏈袋壹包、Sony│
│    │            │Ericsson廠牌行動電話壹支（含門號│
│    │            │0000000000號SIM 卡壹枚）均沒收之│
│    │            │，未扣案販賣第二級毒品所得財物新│
│    │            │臺幣伍佰元，與洪志宗連帶沒收之，│
│    │            │如全部或一部不能沒收時，以其等財│
│    │            │產連帶抵償之。                  │
├──┼──────┼────────────────┤
│ 3  │附表一編號3 │蔡政展共同販賣第二級毒品，處有期│
│    │所載        │徒刑貳年。扣案之夾鏈袋壹包、Sony│
│    │            │Ericsson廠牌行動電話壹支（含門號│
│    │            │0000000000號SIM 卡壹枚）均沒收之│
│    │            │，未扣案販賣第二級毒品所得財物新│
│    │            │臺幣伍佰元，與洪志宗連帶沒收之，│
│    │            │如全部或一部不能沒收時，以其等財│
│    │            │產連帶抵償之。                  │
├──┼──────┼────────────────┤
│ 4  │附表一編號4 │蔡政展共同販賣第二級毒品，處有期│
│    │所載        │徒刑貳年。扣案之夾鏈袋壹包、Sony│
│    │            │Ericsson廠牌行動電話壹支（含門號│
│    │            │0000000000號SIM 卡壹枚）均沒收之│
│    │            │，未扣案販賣第二級毒品所得財物新│
│    │            │臺幣伍佰元，與洪志宗連帶沒收之，│
│    │            │如全部或一部不能沒收時，以其等財│
│    │            │產連帶抵償之。                  │
├──┼──────┼────────────────┤
│ 5  │附表一編號5 │蔡政展共同販賣第二級毒品，處有期│
│    │所載        │徒刑貳年。扣案之夾鏈袋壹包、Sony│
│    │            │Ericsson廠牌行動電話壹支（含門號│
│    │            │0000000000號SIM 卡壹枚）均沒收之│
│    │            │，未扣案販賣第二級毒品所得財物新│
│    │            │臺幣伍佰元，與洪志宗連帶沒收之，│
│    │            │如全部或一部不能沒收時，以其等財│
│    │            │產連帶抵償之。                  │
├──┼──────┼────────────────┤
│ 6  │附表一編號6 │蔡政展共同販賣第二級毒品，處有期│
│    │所載        │徒刑貳年。扣案之夾鏈袋壹包、Sony│
│    │            │Ericsson廠牌行動電話壹支（含門號│
│    │            │0000000000號SIM 卡壹枚）均沒收之│
│    │            │，未扣案販賣第二級毒品所得財物新│
│    │            │臺幣伍佰元，與洪志宗連帶沒收之，│
│    │            │如全部或一部不能沒收時，以其等財│
│    │            │產連帶抵償之。                  │
├──┼──────┼────────────────┤
│ 7  │附表一編號7 │蔡政展共同販賣第二級毒品，處有期│
│    │所載        │徒刑貳年。扣案之夾鏈袋壹包、Sony│
│    │            │Ericsson廠牌行動電話壹支（含門號│
│    │            │0000000000號SIM 卡壹枚）均沒收之│
│    │            │，未扣案販賣第二級毒品所得財物新│
│    │            │臺幣伍佰元，與洪志宗連帶沒收之，│
│    │            │如全部或一部不能沒收時，以其等財│
│    │            │產連帶抵償之。                  │
├──┼──────┼────────────────┤
│ 8  │附表一編號8 │蔡政展共同販賣第二級毒品，處有期│
│    │所載        │徒刑貳年。扣案之夾鏈袋壹包、Sony│
│    │            │Ericsson廠牌行動電話壹支（含門號│
│    │            │0000000000號SIM 卡壹枚）均沒收之│
│    │            │，未扣案販賣第二級毒品所得財物新│
│    │            │臺幣伍佰元，與洪志宗連帶沒收之，│
│    │            │如全部或一部不能沒收時，以其等財│
│    │            │產連帶抵償之。                  │
├──┼──────┼────────────────┤
│ 9  │附表一編號9 │蔡政展共同販賣第一級毒品，處有期│
│    │所載        │徒刑捌年肆月。扣案之夾鏈袋壹包、│
│    │            │Sony Ericsson 廠牌行動電話壹支（│
│    │            │含門號0000000000號SIM 卡壹枚）均│
│    │            │沒收之，未扣案販賣第一級毒品所得│
│    │            │財物新臺幣壹仟伍佰元，與洪志宗連│
│    │            │帶沒收之，如全部或一部不能沒收時│
│    │            │，以其等財產連帶抵償之。        │
├──┼──────┼────────────────┤
│ 10 │附表一編號10│蔡政展共同販賣第二級毒品，處有期│
│    │所載        │徒刑貳年伍月。扣案之夾鏈袋壹包、│
│    │            │Sony Ericsson 廠牌行動電話壹支（│
│    │            │含門號0000000000號SIM 卡壹枚）均│
│    │            │沒收之，未扣案販賣第二級毒品所得│
│    │            │財物新臺幣貳仟元，與洪志宗連帶沒│
│    │            │收之，如全部或一部不能沒收時，以│
│    │            │其等財產連帶抵償之。            │
├──┼──────┼────────────────┤
│ 11 │附表一編號11│蔡政展共同販賣第二級毒品，處有期│
│    │所載        │徒刑貳年月。扣案之夾鏈袋壹包、│
│    │            │Sony Ericsson 廠牌行動電話壹支（│
│    │            │含門號0000000000號SIM 卡壹枚）均│
│    │            │沒收之，未扣案販賣第二級毒品所得│
│    │            │財物新臺幣壹仟伍佰元，與洪志宗連│
│    │            │帶沒收之，如全部或一部不能沒收時│
│    │            │，以其等財產連帶抵償之。        │
├──┼──────┼────────────────┤
│ 12 │附表一編號12│蔡政展共同販賣第一級毒品，處有期│
│    │所載        │徒刑捌年。扣案之夾鏈袋壹包、Sony│
│    │            │Ericsson廠牌行動電話壹支（含門號│
│    │            │0000000000號SIM 卡壹枚）均沒收之│
│    │            │，未扣案販賣第一級毒品所得財物新│
│    │            │臺幣伍佰元，與洪志宗連帶沒收之，│
│    │            │如全部或一部不能沒收時，以其等財│
│    │            │產連帶抵償之。                  │
├──┼──────┼────────────────┤
│ 13 │附表一編號13│蔡政展共同販賣第二級毒品，處有期│
│    │所載        │徒刑貳年。扣案之夾鏈袋壹包、Sony│
│    │            │Ericsson廠牌行動電話壹支（含門號│
│    │            │0000000000號SIM 卡壹枚）均沒收之│
│    │            │，未扣案販賣第二級毒品所得財物新│
│    │            │臺幣伍佰元，與洪志宗連帶沒收之，│
│    │            │如全部或一部不能沒收時，以其等財│
│    │            │產連帶抵償之。                  │
├──┼──────┼────────────────┤
│ 14 │附表一編號14│蔡政展共同販賣第二級毒品，處有期│
│    │所載        │徒刑貳年陸月。扣案之夾鏈袋壹包、│
│    │            │Sony Ericsson 廠牌行動電話壹支（│
│    │            │含門號0000000000號SIM 卡壹枚）均│
│    │            │沒收之，未扣案販賣第二級毒品所得│
│    │            │財物新臺幣仟元，與洪志宗連帶沒│
│    │            │收之，如全部或一部不能沒收時，以│
│    │            │其等財產連帶抵償之。            │
└──┴──────┴────────────────┘
附表三：
┌──┬──────────┬─────────────────────────┐
│編號│ 犯   罪   事   實  │通訊監察譯文內容（A為被告，B 為購毒者）           │
│    │                    │                                                  │
├──┼──────────┼─────────────────────────┤
│ 1  │附表一編號1部分     │出處：警卷4第27、28頁                             │
│    │                    │蔡政展（A）：0000000000                           │
│    │                    │王少餘（B）：0000000000                           │
│    │                    │通話時間：99年12月10日晚間11時33分許              │
│    │                    │A：喂。                                           │
│    │                    │B：到了。                                         │
│    │                    │A：你知道「瑞光」另外一邊嗎？                     │
│    │                    │B：阿？                                           │
│    │                    │A：最旁邊這一條。                                 │
│    │                    │B：你說「大聯盟」那條喔？                         │
│    │                    │A：嗯。                                           │
│    │                    │B：喔！外面有「警察」喔！                         │
│    │                    │A：最旁邊這條「打珠子」的這裡。                   │
│    │                    │B：喔！外面有「警察」喔！小心。                   │
│    │                    │A：我知道啦！                                     │
│    │                    │B：好啦！                                         │
├──┼──────────┼─────────────────────────┤
│ 3  │附表一編號2部分     │出處：警卷4第30頁                                 │
│    │                    │蔡政展（A）：0000000000                           │
│    │                    │王少餘（B）：0000000000                           │
│    │                    │通話時間：99年12月17日下午4時26分許               │
│    │                    │B：我在「後面」。                                 │
│    │                    │A：喔！現在喔？                                   │
├──┼──────────┼─────────────────────────┤
│ 3  │附表一編號3部分     │出處：警卷4第29頁                                 │
│    │                    │蔡政展（A）：0000000000                           │
│    │                    │王少餘（B）：0000000000                           │
│    │                    │通話時間：100年1月3日下午2時50分許                │
│    │                    │B：喂。                                           │
│    │                    │A：喂，你要怎樣？你有「錢」嗎？                   │
│    │                    │B：有阿！                                         │
│    │                    │A：喔，不然你來阿！                               │
│    │                    │B：哪？                                           │
│    │                    │A：「第四波」。                                   │
│    │                    │B：喔好。                                         │
├──┼──────────┼─────────────────────────┤
│ 4  │附表一編號4部分     │出處：警卷4第31、32頁                             │
│    │                    │蔡政展（A）：0000000000                           │
│    │                    │王少餘（B）：0000000000                           │
│    │                    │通話時間：100年2月15日晚間8時20分許               │
│    │                    │B：喂。                                           │
│    │                    │A：來啊！                                         │
│    │                    │B：哪啊？                                         │
│    │                    │A：「星球」阿！不過你不要走進來！                 │
│    │                    │B：恩，你出來。                                   │
├──┼──────────┼─────────────────────────┤
│ 5  │附表一編號5部分     │出處：警卷4第32頁                                 │
│    │                    │蔡政展（A）：0000000000                           │
│    │                    │王少餘（B）：0000000000                           │
│    │                    │通話時間：100年2月16日7時35分許                   │
│    │                    │A：喂。                                           │
│    │                    │B：喂，我在外面。                                 │
│    │                    │A：喔。                                           │
├──┼──────────┼─────────────────────────┤
│ 6  │附表一編號6部分     │出處：警卷4第33頁                                 │
│    │                    │蔡政展（A）：0000000000                           │
│    │                    │王少餘（B）：0000000000                           │
│    │                    │通話時間：100年3月1日晚間8時43分許                │
│    │                    │A：喂。                                           │
│    │                    │B：「展仔」，你還在睡喔？                         │
│    │                    │A：沒阿！                                         │
│    │                    │B：怎樣？「工作」找的如何？                       │
│    │                    │A：我過去找你阿！                                 │
│    │                    │B：阿？                                           │
│    │                    │A：你在哪？                                       │
│    │                    │B：我家。                                         │
│    │                    │A：你要出來嗎？                                   │
│    │                    │B：你要在哪等我？                                 │
│    │                    │A：都可以。                                       │
│    │                    │B：不然路口好了。                                 │
│    │                    │A：嗯。                                           │
├──┼──────────┼─────────────────────────┤
│ 7  │附表一編號7部分     │出處：警卷4第35頁                                 │
│    │                    │蔡政展（A）：0000000000                           │
│    │                    │蔡昀容（B）：0000000000                           │
│    │                    │通話時間：99年12月20日晚間10時4分許               │
│    │                    │A：喂。                                           │
│    │                    │B：喂，到了。                                     │
│    │                    │A：你到哪？                                       │
│    │                    │B：你樓下。                                       │
│    │                    │A：我在「7-11」。                                 │
│    │                    │B：哪裡的「7-11」啊？                             │
│    │                    │A：外面這裡的「7-11」。                           │
│    │                    │B：那一邊的「7-11」？「勝利路」這邊？還是「自由路 │
│    │                    │   那邊？                                         │
│    │                    │A：恩，「勝利路」...                              │
├──┼──────────┼─────────────────────────┤
│ 8  │附表一編號8部分     │出處：警卷4第34、35頁                             │
│    │                    │蔡政展（A）：0000000000                           │
│    │                    │蔡昀容（B）：0000000000                           │
│    │                    │通話時間：99年12月23日晚間10時31分許              │
│    │                    │A：喂。                                           │
│    │                    │B：我到了納。                                     │
│    │                    │A：好，我等下立刻到。                             │
├──┼──────────┼─────────────────────────┤
│ 9  │附表一編號9部分     │出處：警卷4第12頁                                 │
│    │                    │蔡政展（A）：0000000000                           │
│    │                    │黃偉哲（B）：0000000000                           │
│    │                    │通話時間：100年1月28日晚間7時53分許               │
│    │                    │A：喂。                                           │
│    │                    │B：喂，「展仔」喔？                               │
│    │                    │A：嗯。                                           │
│    │                    │B：我「便當仔」。                                 │
│    │                    │A：嗯。                                           │
│    │                    │B：「哥仔」怎沒接電話？                           │
│    │                    │A：我不知道。                                     │
│    │                    │B：是喔？哭么！打給「凱仔」也沒接、「哥仔」也沒接 │
│    │                    │   ，怎辦？                                       │
│    │                    │A：我哪知道？                                     │
│    │                    │B：要處理「女生」的，「1千5」。                   │
│    │                    │A：我沒有。                                       │
│    │                    │B：不就打給「哥仔」？                             │
│    │                    │A：我沒「15」的。                                 │
│    │                    │B：嗯，我就要打給他嗎？                           │
│    │                    │A：我沒「15」的阿！                               │
│    │                    │B：我知道。                                       │
│    │                    │A：你打給他就好了。                               │
│    │                    │B：好啦！我打給他。                               │
│    │                    │A：你之後...打另外一支，0000000000。              │
│    │                    │B：等下我打給「哥仔」看看。                       │
│    │                    │A：好啦！                                         │
├──┼──────────┼─────────────────────────┤
│ 10 │附表一編號10部分    │出處：警卷4第12頁                                 │
│    │                    │蔡政展（A）：0000000000                           │
│    │                    │黃偉哲（B）：0000000000                           │
│    │                    │通話時間：100年1月28日晚間7時53分許               │
│    │                    │A：喂。                                           │
│    │                    │B：樓下。                                         │
│    │                    │A：要出去了。                                     │
├──┼──────────┼─────────────────────────┤
│ 11 │附表一編號11部分    │出處：警卷4第18頁                                 │
│    │                    │蔡政展（A）：0000000000                           │
│    │                    │黃偉哲（B）：0000000000                           │
│    │                    │通話時間：100年2月6日晚間5時41分許                │
│    │                    │A：喂。                                           │
│    │                    │B：要過去找你。                                   │
│    │                    │A：找我幹嘛？                                     │
│    │                    │B：1的阿！                                        │
│    │                    │A：什麼1個？                                      │
│    │                    │B：你那種的。                                     │
│    │                    │A：什麼？                                         │
│    │                    │B：你那種的，1個。                                │
│    │                    │A：什麼我哪一種的？                               │
│    │                    │B：你那種的啦！                                   │
│    │                    │A：我哪知道哪一種的？我有「兩種」餒。             │
│    │                    │B：…（聽不清楚）。                               │
│    │                    │A：嗯。                                           │
│    │                    │B：是一樣嗎？                                     │
│    │                    │A：嗯。                                           │
│    │                    │B：我過去找你喔！                                 │
│    │                    │A：嗯。                                           │
├──┼──────────┼─────────────────────────┤
│ 12 │附表一編號12部分    │出處：警卷4第18頁                                 │
│    │                    │蔡政展（A）：0000000000                           │
│    │                    │黃偉哲（B）：0000000000                           │
│    │                    │(1)通話時間：100年2月6日晚間6時09分許              │
│    │                    │A：喂。                                           │
│    │                    │B：你在哪？                                       │
│    │                    │A：家。                                           │
│    │                    │B：在家？過去找你喔！                             │
│    │                    │(2)通話時間：100年2月6日晚間6時18分許              │
│    │                    │簡訊：五百女生給我我要的。                        │
│    │                    │(3)通話時間：100年2月6日晚間6時21分許              │
│    │                    │A：喂。                                           │
│    │                    │B：你騎出來那天那個那裡。                         │
│    │                    │A：你和誰？                                       │
│    │                    │B：「明仔」（臺音）。                             │
│    │                    │A：「明仔」是誰？                                 │
│    │                    │B：那天貨車載我來的那一個！                       │
│    │                    │A：那一個阿？                                     │
│    │                    │B：吼！                                           │
│    │                    │A：喔！你說那天駛車…。                           │
│    │                    │B：對啦！你騎出來那個電視這。                     │
│    │                    │A：你來阿！                                       │
│    │                    │B：你爸不在家嗎？                                 │
│    │                    │A：沒啦！                                         │
│    │                    │B：好阿！                                         │
│    │                    │A：你一個人上來就好了。                           │
│    │                    │B：好。                                           │
├──┼──────────┼─────────────────────────┤
│ 13 │附表一編號13部分    │出處：警卷4第22、23頁                             │
│    │                    │蔡政展（A）：0000000000                           │
│    │                    │洪榮懌（B）：0000000000                           │
│    │                    │通話時間：100年2月5日晚間10時8分許                │
│    │                    │B：喂，「展仔」嗎？                               │
│    │                    │A：嗯。                                           │
│    │                    │B：那個「豬仔」..瘋的！整個都給它丟下去！我都沒有 │
│    │                    │   ！                                             │
│    │                    │A：是喔？                                         │
│    │                    │B：對啊！你現在還在家嗎？                         │
│    │                    │A：我在外面，你來「第四波」。                     │
│    │                    │B：好。                                           │
├──┼──────────┼─────────────────────────┤
│ 14 │附表一編號14部分    │出處：警卷4第24、25頁                             │
│    │                    │蔡政展（A）：0000000000                           │
│    │                    │洪榮懌（B）：0000000000                           │
│    │                    │(1)通話時間：100年2月15日晚間7時30分許             │
│    │                    │A：喂。                                           │
│    │                    │B：還沒好嗎？                                     │
│    │                    │A：快好了。                                       │
│    │                    │B：稍快一點！我要....有「工作」還沒做。           │
│    │                    │A：好。                                           │
│    │                    │(2)通話時間：100年2月15日晚間8時4分許              │
│    │                    │B：喂。                                           │
│    │                    │A：喂，我要回去了。                               │
│    │                    │B：好。                                           │
│    │                    │A：我是要先幫你弄好？還是...？                    │
│    │                    │B：沒關係！你來這裡弄好了，「我明天再分」。       │
│    │                    │A：我不就弄一個大...（模糊）的"粉袋"（台音）？    │
│    │                    │B：好阿！                                         │
└──┴──────────┴─────────────────────────┘